# 预付的未收到发票的税款是否需重分类

提问人：JiangAFFF 时间：2022-04-09 11:58:20
企业有一些设备工程款，未收到发票，但是已经按含税价付款了，请问付款中属于未收到发票的税款部分是否属于预付账款？若是预付账款，是否需要同其他设备工程款一起再进行重分类到其他非流动资产呢？

回答人：chenyiwei
如果预计资产负债表日后 12 个月内可取得增值税专用发票并抵扣进项税额的，则应将这部分预付款中包含的税款重分类为“其他流动资产——待取得抵扣凭证的增值税进项税额”。
如果预计资产负债表日后超过 12 个月方可取得增值税专用发票并抵扣进项税额的，则与不含税部分一并列入“其他非流动资产”，到取得可供抵扣进项税额的专用发票后再转入“应交税费——应交增值税（进项税额）”。

提问人：JiangAFFF 时间：2022-04-13 02:25:00
请问陈老师，如果预付的税款对应的设备工程已经转固，仅仅是因为未收到发票导致这部分税款原先未记应付账款，形成单独的预付税款。请问这部分单独的预付税款是否需要单独根据未来预计可取得发票日期来进行重分类至其他流动资产或其他非流动资产呢？

回答人：chenyiwei
需要。